【裁判字號】    90,交聲,35
【裁判日期】    900928
【裁判案由】    違反道路交通管理處罰條例聲明異議
【裁判全文】
臺灣雲林地方法院交通事件裁定                        九十年度交聲字第三五號
    移 送機 關  公路局雲林監理站
    異  議  人  甲○○
右列受處分人因違反道路交通管理處罰條例案件，對於移送機關九十年八月十七日雲
監五字第裁七二－ＫＡＡ一七六二四一號裁決書不服，聲明異議，本院裁定如左：
    主  文
異議駁回。
    理  由
一、按道路交通管理處罰條例第六十二條第一項規定：汽車駕駛人，駕駛汽車肇事致
    人受傷或死亡，應即採取救護或其他必要措施，並向警察機關報告，不得駛離，
    違者吊扣其駕照三個月至六個月，逃逸者吊銷駕駛執照。
二、聲明異議意旨略以：本件依公共危險罪嫌經台灣雲林地方法院判決後，已提起上
    訴尚未判決確定，原審未明察秋毫即依公共危險罪定奪有失當，雲林監理站（裁
    決機關）即依道路交通管理處罰條例第六十二條第一項處斷於法有違。
三、經查：本件聲明異議人於民國九十年三月二十五日十時三十分許，駕駛車號Ｃ六
    －四一六九號自小客車，在雲林縣口湖鄉○○村○○○○○路第一０六公里處，
    因超速、超越及未注意車前狀況，而不慎擦撞同向前行由吳差騎乘之車號ＨＲＵ
    －三０一號機車，致吳差人車倒地受有頭部外傷併腦震盪等傷害（過失傷害部分
    業於該案撤回告訴），異議人於肇事後，不予理會駕車逃逸之犯罪事實，業據本
    院以被告坦白犯行，並為告訴人吳差、證人王榮勝指證在卷等證據，認為事證明
    確，而於九十年六月二十二日，以九十年交訴字第三三號刑事判決，就異議人肇
    事逃逸之公共危險罪部分，判決有期徒刑六月，如易科罰金，以三百元折算一日
    ，緩刑二年在案，有判決書一份附卷可憑。警方並於九十年三月二十五日，以異
    議人肇事致人受傷，未報警肇事逃逸為由，舉發異議人違反上開道路交通管理處
    罰條例之違規行為，有舉發違反道路交通管理事件通知單一份在卷可稽。異議人
    雖就本院上開刑事案件提起上訴，並於二審中辯稱：伊當時未逃逸，是因輪胎破
    了去修車，修好車有折返現場云云，然台灣高等法院台南分院審理該案後認為：
    依據肇事時間及現場照片所示，異議人當時不可能不知道與人擦撞發生車禍，證
    人王榮勝亦於本院上開刑事案件中證稱，被告是直接開過現場，直接到保養場，
    在現場並沒有下車停留等語，而認異議人上開辯解不足採信，於九十年九月五日
    ，以九十年交上訴字第一０三七號駁回異議人之上訴，有該判決書一份附卷足明
    。綜上資料可見，異議人肇事逃逸之行為已形明確，其聲明認並未逃逸，自不足
    採，其認本院上開刑事判決失當云云，亦無可取。則裁決機關依照首開說明裁處
    吊銷異議人駕駛執照，自屬有據。異議人之異議，為無理由，應予駁回。
三、據上論斷，應依道路交通管理處罰條例第八十七條第二項、道路交通案件處理辦
    法第十九條，裁定如主文。
中      華      民      國      九十      年      九    月    二十八    日
                                         臺灣雲林地方法院交通法庭
             法  官  侯  廷  昌
右正本證明與原本無異。
如不服本裁定，應於裁定送達後五日內向本院提出抗告狀。
                                             書記官  李  清  龍
中      華      民      國      九十      年      九    月    二十八    日


司法院資訊處製作；財團法人民間司法改革基金會備份。
